臺灣板橋地方法院刑事判決　　　　　　　96年度易字第2184號
公　訴　人　臺灣板橋地方法院檢察署檢察官
被　　　告　甲○○
　　　　　　　　　　（
上列被告因詐欺等案件，經檢察官提起公訴（96年度偵字第1009
5 號），被告於準備程序中先就被訴事實為有罪之陳述，經告知
被告簡式審判程序之旨，並聽取當事人之意見後，本院合議庭裁
定由受命法官獨任依簡式審判程序進行，茲判決如下：
    主  文
甲○○所犯如附表所示之罪，分別處如附表所示之刑，均減刑，
詳如附表所載，應執行有期徒刑玖月。
    犯罪之事實及證據暨應適用之法條
一、本件犯罪事實及證據，除起訴書犯罪事實欄一第13行之「得
    手後，並意圖為自己不法之利益，自斯時起至96年3 月26日
    ，接續多次以該行動電話門號對外通話聯繫，而以詐術方法
    取得該等財產上之不法利益（起訴書略載為「使用」等語）
    、同欄一第18行以下之「嗣於96年3 月26日晚間11時30分許
    ，甲○○因另案通緝中，遭警方在臺北縣新莊市中原217 巷
    1 號5 樓租住處內緝獲，並扣得上開行動電話門號卡1 枚（
    業已發還乙○○）後，始查悉上情」等節，應予補充外，餘
    均引用檢察官起訴書之記載（如附件）。
二、應適用之法條：核被告所為，係犯刑法第320 條第1 項之竊
    盜罪（起訴書犯罪事實欄一(一)部分）、同法第339 條第1 項
    之詐欺取財罪（起訴書犯罪事實欄一(二)部分）、同法第339
    條第1 項之詐欺取財罪（起訴書犯罪事實欄一(三)部分）、同
    法第339 條第1 項之詐欺取財罪（起訴書犯罪事實欄一(四)前
    段部分）、同法第339 條第2 項之詐欺得利罪（起訴書犯罪
    事實欄一(四)後段部分）、同法第339 條第1 項之詐欺取財罪
    （起訴書犯罪事實欄一(五)部分）、同法第305 條之恐嚇罪（
    起訴書犯罪事實欄一(六)部分）；其就起訴書犯罪事實欄一(四)
    後段部分，先後多次詐欺得利舉動，時間密接、方法同一，
    且持續侵害同一法益，為接續犯，應僅成立單純一罪；至其
    所犯上開各罪間，犯意個別，行為互殊，應分論併罰。公訴
    意旨雖就上揭起訴書犯罪事實欄一(四)後段部分，認被告亦涉
    有刑法第339 條第1 項之詐欺取財罪名，惟被告就此部分僅
    係取得以該行動電話門號對外通話聯繫之財產上不法利益，
    已如上述，是公訴意旨就此部分容有誤會，惟其基本社會事
    實仍屬同一，爰在同一起訴事實範圍內變更起訴法條。爰審
    酌被告恣意竊取、詐取他人財物、財產上不法利益，非使被
    害人無端蒙受諸多損失與不便，亦破壞社會治安，此外，復
    參酌其犯罪之動機、目的、手段、所生危害、犯罪後尚知於
    本院準備程序及審理時坦承犯行之態度等一切情狀，分別量
    處如主文所示之刑，並諭知易科罰金之折算標準，以示懲戒
    。末查被告犯罪後，中華民國九十六年罪犯減刑條例業已制
    定，經總統於96年7 月4 日公布，並自同年月16日起生效施
    行，核本件各罪之犯罪時間，均在96年4 月24日以前，合於
    該條例所定之減刑條件，且無該條例第3 條所列之情形，爰
    依該條例第2 條第1 項第3 款規定減其宣告刑二分之一，並
    依該條例第10條第1 項及刑法第51條第5 款之規定，定其應
    執行刑，用啟自新
。
三、依刑事訴訟法第273 條之1 第1 項、第299 條第1 項前段、
    第300 條、第310 條之2 、第454 條，刑法第320 條第1 項
    、第339 條第1 項、第2 項、第305 條、第51條第5 款，刑
    法施行法第1 條之1 ，中華民國96年罪犯減刑條例第2 條第
    1 項第3 款、第7 條、第10條第1 項，判決如主文。
四、如不服本判決，得自收受送達之日起10日內向本院提出上訴
    狀，上訴於臺灣高等法院（須附繕本）。
本案經檢察官顏世翠到庭執行職務。
中　　華　　民　　國　　96　　年　　11　　月　　 5　　日
                刑事庭第三庭  法  官  王屏夏
上列正本證明與原本無異。
如不服本判決，應於判決送達後10日內敘明上訴理由，向本院提
出上訴狀（應附繕本），上訴於臺灣高等法院。
                              書記官  陳金鳳
中　　華　　民　　國　　96　　年　　11　　月　　 5　　日
附錄本案論罪科刑法條全文：
中華民國刑法第305條
（恐嚇危害安全罪）
以加害生命、身體、自由、名譽、財產之事，恐嚇他人致生危害
於安全者，處 2 年以下有期徒刑、拘役或 3 百元以下罰金。
中華民國刑法第320條
（普通竊盜罪、竊佔罪）
意圖為自己或第三人不法之所有，而竊取他人之動產者，為竊盜
罪，處 5 年以下有期徒刑、拘役或 5 百元以下罰金。
意圖為自己或第三人不法之利益，而竊佔他人之不動產者，依前
項之規定處斷。
前二項之未遂犯罰之。
中華民國刑法第339條
（普通詐欺罪）
意圖為自己或第三人不法之所有，以詐術使人將本人或第三人之
物交付者，處5年以下有期徒刑、拘役或科或併科1千元以下罰金
。
以前項方法得財產上不法之利益或使第三人得之者，亦同。
前二項之未遂犯罰之。
附表：
┌─┬────────────────────────┐
│１│甲○○犯竊盜罪，處有期徒刑月，減為有期徒刑壹月│
│  │又拾伍日。  ☆起訴書犯罪事實欄一(一)部分。        │
├─┼────────────────────────┤
│２│甲○○犯詐欺取財罪，處有期徒刑月，減為有期徒刑│
│  │壹月又拾伍日。  ☆起訴書犯罪事實欄一(二)部分。    │
├─┼────────────────────────┤
│３│甲○○犯詐欺取財罪，處有期徒刑月，減為有期徒刑│
│  │壹月又拾伍日。  ☆起訴書犯罪事實欄一(三)部分。    │
├─┼────────────────────────┤
│４│甲○○犯詐欺取財罪，處有期徒刑月，減為有期徒刑│
│  │壹月又拾伍日；又犯詐欺得利罪，處有期徒刑月，減│
│  │為有期徒刑壹月又拾伍日。  ☆起訴書犯罪事實欄一(四)│
│  │部分。                                          │
├─┼────────────────────────┤
│５│甲○○犯詐欺取財罪，處有期徒刑月，如易科罰金，│
│  │如易科罰金，以新臺幣壹仟元折算壹日，減為有期徒刑│
│  │壹月又拾伍日，如易科罰金，以新臺幣壹仟元折算壹日│
│  │。  ☆起訴書犯罪事實欄一(五)部分。                │
├─┼────────────────────────┤
│６│甲○○犯恐嚇危害安全罪，處有期徒刑月，減為有期│
│  │徒刑壹月又拾伍日。  ☆起訴書犯罪事實欄一(六)部分。│
├─┴────────────────────────┤
│        ☆以上各罪減刑後，應執行有期徒刑玖月。      │
└──────────────────────────┘
